

YEISON ARLES VELEZ

INGENIERO EN SISTEMAS Y TELECOMUNICACIONES

Cédula: 1053817452 | Dirección: Calle 56B, Nº18 A 32. Manizales | Edad: 25 años

Teléfono: 3002797900 - Email: <u>veison velez11@hotmail.com</u>

Página web: https://veisonvelez11.github.io



2012

2013

2016

PERFIL

Apasionado por su campo de estudio en el cual se ha desempeñado profesionalmente desde el año 2014, con facilidad a la hora de aprender y adaptarse a nuevas tecnologías. Se enfoca principalmente en la funcionalidad de los aplicativos y para ello intenta ceñirse a las mejores prácticas que garanticen un óptimo comportamiento en su objetivo final; entendiendo y compartiendo la idea de conceptos como la reutilización de código y usar los recursos necesarios para lograr soluciones, sin descuidar la parte visual y funcional. Ha tenido participación en el apoyo a aplicativos enfocados a empresas de nivel nacional como MINTIC, Superintendencia Nacional de Salud, MINSALUD, COLCIENCIAS y FIAAP que buscan soluciones en el sector salud.

Le interesa brindar una excelente *interfaz de usuario (UI)* y *experiencia de usuario (UX)*, sabiendo además que el principal activo de toda organización es la satisfacción del usuario y la información

EDUCACIÓN

Título: Certificado de formación de desarrollo en dispositivos móviles ANDROID 80 horas presenciales.

Institución: People Contact (Manizales).

Título: Curso de Diseño y Desarrollo de juegos para dispositivos móviles y android.

Institución: Crystal Elearning (Málaga, España).

Título: Curso de desarrollo de móviles y aplicaciones Web.

Institución: Universidad de Manizales - Programa de ingeniería en sistemas y

telecomunicaciones.

Título: Ingeniería en Sistemas y Telecomunicaciones.

2015 Institución: Universidad de Manizales - Programa de ingeniería en sistemas y

telecomunicaciones.

Título: Curso de "Bioingeniería: explorando datos fisiológicos para aplicaciones interactivas" con una intensidad de 14 horas.

Institución: Centro de Bioinformática y Biología Computacional de Colombia (BIOS).

Título: Curso: "Fundraising: herramientas y metodología en la búsqueda de financiamiento para proyectos de CTel".

Institución: Centro de Bioinformática y Biología Computacional de Colombia (BIOS).

Título: Diplomado en computación científica, simulación, Big Data, con una intensidad de 120 horas.

Institución: Centro de Bioinformática y Biología Computacional de Colombia (BIOS).



ASISTENCIA A EVENTOS

23 al 24 de Febrero de 2012 Título: 1er Encuentro Nacional sobre Innovación tecnológica y empresarial.

Institución: Universidad Nacional de Colombia - Manizales sede Nubia.

10 de Septiembre de 2012 Título: Participación en Seminario de Tecnología de la información y

comunicación.

Institución: Escuela Superior de Administración Pública ESAP.

4 y 5 de Mayo de 2013 Título: EVENTO CO – CREA Manizales – Colombia.

Institución: ParqueSoft – Manizales.



EXPERIENCIA

Almera Information Management S.A.S

11 de Agosto de 2014 – 28 de Febrero de 2015

Centro de Bioinformática y Biología Computacional de Colombia

2015 – Actualidad

Tic Solutions Integration

1 de Diciembre de 2015 – 31 de Mayo de 2016

Desarrollo web y carga de información a plataforma de gestión de proyectos.

Desarrollo web, front-end en labores de apoyo en la implementación de los aplicativos del centro desde el punto de vista de funcionalidad.

Desarrollo web full stack y labores de levantamiento de requerimientos y diseño y especificación.



DISTINCIONES

- Excelencia Académica VII semestre.
- Excelencia Académica VIII semestre.
- Excelencia Académica IX semestre.
- Certificado de reconocimiento por el mejor resultado en la evaluación de desempeño en el Centro de Bioinformática y Biología Computacional de Colombia (22 de Diciembre del 2016).



HABILIDADES

Inglés Técnico

Front-End

- Javascript.
- CSS3.
- HTML5.
- Angular.js.
- Bootstrap, jquery.js.
- Wow.js, prefixfree.js etc.
- D3.js C3.js.
- Three.js.

Back-End

- Nodejs.
- MYSQL POSTGRESQL.
- MongoDB.
- PHP.

Otros

• Gulp.



PORTAFOLIO

Aporte y apoyo de aplicativos:

• Creación de "Plataforma de Visualización Georreferenciada de Variables de Salud para el Departamento de Caldas para Casos de Dengue en Caldas", mediante el consumo de un servicio web para alimentar un mapa dinámico, con técnicas de visualización de datos, usando herramientas en el lenguaje javascript three.js, d3.js, tween.js, Angular.js.

https://youtu.be/Nubt DoceoQ

 Apoyo en la app móvil destinada a la presidencia de la república, MinSalud, MinTIC, Colciencias y Supersalud. Tiene como objetivo buscar mayor transparencia y comunicación con los usuarios del sector de la salud. Desarrollada en el framework IONIC y Angular.js, para crear aplicaciones hibridas para Android y IOS. Funciona mediante la integración de servicios web de www.datos.gov.co.

https://play.google.com/store/apps/details?id=com.minsalud.clicsalud

https://itunes.apple.com/co/app/clicsalud/id1084267740?mt=8

http://clicsalud.co/

https://www.youtube.com/watch?v=xCym6oZgMoY

- Apoyo en app "Bariatrack", consiste en medir el éxito de una intervención quirúrgica bariátrica, mediante los componentes que se especifican en el paper de la escala BAROS http://www.obesityteam.com/baros/baros oria.pdf
- Apoyo en portal web de clicsalud desde el punto de vista de funcionalidad, plataforma en la que se analiza y recolecta la información presentada por los datos de la app móvil de clicsalud, para facilitar la toma de decisiones.

http://clicsalud.co/portal/#/dashboard

- Apoyo en la plataforma de NLP (Natural language proccess), para comprobar el sentimiento de una oración. Especialmente dedicada para las quejas o reclamos que pueda presentar una EPS. http://clicsalud.co/NLP
- Apoyo en plataforma de gestión de informes para la rendición de cuentas, en el proyecto de Regalías del año 2016 en BIOS.
- Creación de plataforma de gestión y control al adulto mayor, para la empresa Tic Solutions Integration, que consiste en el movimiento de los dineros que pueden ser reclamados por el adulto mayor, llevando a cabo su seguimiento. http://personasmayoresmanizales.org/
- Apoyo en "SisbioTv", portal informativo sobre procesos internos del área de bioingeniería.
- Apoyo en "Neurolengua", lengua electrónica que analiza los alimentos e identifica su composición. https://www.youtube.com/watch?v=CnecHzW9UdQ
- Apoyo en "Morphing APP", App y portal para la generación del 'efecto morphing' entre un humano a un simio.

http://appcolevol.bios.co:8030/PortalMorphing/#/dashboard

- Apoyo en "NLP V2", aplicativo para en análisis de sentimiento con georreferenciación en tiempo real, para Colombia y el mundo permitiendo el filtro de palabras y hashtags.
- Apoyo en Biotecred, red de empresas colombianas del sector BIO que se conectan para hacer negocios y proyectos. https://www.biotecred.co/
- Apoyo en "Launcher de aplicaciones", aplicación destinada para proyectar en el muro de visualización de datos de BIOS los aplicativos del centro. https://www.youtube.com/watch?v=zs39Xp-UTqg&t=854s



Ingeniero en Sistemas y Telecomunicaciones

Jorge Hernán Franco
Universidad de Manizales
Coordinador de prácticas Facultad de Ciencias e Ingeniería

Esteban Correa Agudelo
Centro de bioinformática y biología computacional de Colombia BIOS
Coordinador del área de bioingeniería

Beatriz Ximena Quintero
Almera Management Information
Coordinadora de soporte y pruebas

Diego Eduardo Vélez
Coritel (Madrid, España)

+57 3128439118

+57 3044715714

+57 3044715714

+57 3104057307

+58 3104057307

+59 3104057307